臺灣高等法院刑事判決
110年度原上訴字第151號
上  訴  人  
即  被  告  高錫民


指定辯護人  曹志仁律師
(義辯)              
上列上訴人因槍砲彈藥刀械管制條例案件，不服臺灣桃園地方法
院109年度審原訴字第110號，中華民國110年5月26日第一審判決
（起訴案號：臺灣桃園地方檢察署109年度偵字第12086號），提
起上訴，本院判決如下：
    主  文
上訴駁回。
    事  實
本件犯罪事實與原判決書事實欄（如附件）之記載相同，茲引用
之。
    理  由
壹、審理範圍
    按刑事訴訟法第348條於民國110年6月16日修正，同年月18
    日施行，修正施行前該條規定「上訴得對於判決之一部為之
    （第1項）；未聲明為一部者，視為全部上訴。對於判決之
    一部上訴者，其有關係之部分，視為亦已上訴（第2項）」
    ，修正施行後規定「上訴得對於判決之一部為之（第1項）
    。對於判決之一部上訴者，其有關係之部分，視為亦已上訴
    。但有關係之部分為無罪、免訴或不受理者，不在此限（第
    2項）。上訴得明示僅就判決之刑、沒收或保安處分一部為
    之（第3項）」，同日修正施行之刑事訴訟法施行法第7條之
    13則規定「中華民國110年5月31日修正通過之刑事訴訟法施
    行前，已繫屬於各級法院之案件，於施行後仍適用修正前刑
    事訴訟法第348條規定；已終結或已繫屬於各級法院而未終
    結之案件，於施行後提起再審或非常上訴者，亦同」。本件
    被告高錫民經原審判決後，於110年12月1日提起上訴繫屬本
    院，有臺灣桃園地方法院110年11月23日桃院增刑亭109審原
    訴110字第1100024725號函在卷可參（見本院卷第3頁），自
    應適用修正後之刑事訴訟法第348條。原審判處被告非法持
    有槍砲主要組成零件罪，被告及辯護人表示本案僅就量刑部
    分上訴（見本院卷第33、108頁），故本院以原審認定之犯
    罪事實及論罪（槍砲彈藥刀械管制條例第12條4 項之未經許
    可持有子彈罪及同條例第13條第4 項之未經許可持有槍砲主
    要組成零件罪。）為基礎，僅就原審判決量刑部分審理，先
    予敘明。
貳、上訴駁回理由
一、原審就被告高錫民量刑部分審酌：㈠被告高錫民前於102 年
    間因肇事遺棄案件，經原審法院以104 年度原交簡字第3 號
    判決判處有期徒刑4 月確定；又於103 年間因公共危險案件
    ，經原審法院以103 年度原壢交簡字第296 號判決判處有期
    徒刑3 月確定。上開各罪刑，經原審法院以104 年度聲字第
    4842號裁定合併定應執行有期徒刑6 月確定，於105 年7 月
    15日期滿執行完畢，其於有期徒刑執行完畢後5 年內故意再
    犯本件有期徒刑以上之罪，符合刑法第47條第1 項之累犯要
    件，惟審酌被告前開構成累犯事由之罪（肇事遺棄、公共危
    險），與本案未經許可持有槍砲主要組成零件犯行之罪質不
    同，犯罪手段、動機亦屬有別，故參酌司法院大法官解釋第
    775 號意旨，認不應依刑法第47條第1 項累犯之規定加重其
    刑。 ㈡另審酌被告明知未經中央主管機關許可寄藏、持有具
    有殺傷力之子彈及槍砲主要組成零件，自96年某日起迄本案
    遭警查獲止，持有該等違禁物之狀態持續至少11年，對他人
    生命、身體安全具有高度之危險性，惟念其犯後坦承犯行，
    態度尚可，兼衡被告高錫民高中畢業之教育程度、小康之家
    庭經濟狀況且自陳其目前從事太陽能相關產業、月薪約3 萬
    元，有親友之小孩須照顧（見原審卷第150 頁）等一切情狀
    ，量處有期徒刑8月，併科罰金4萬元，並諭知罰金如易服勞
    役之折算標準為1千元折算1日。
二、被告上訴意旨以：本件被告已承認犯行，且有交代槍彈組成
    零件來源施浚琮，請求依槍砲彈藥刀械管制條例減輕其刑。
    另被告有意悔改，原審量處有期徒刑8月，併科罰金4萬元，
    量刑過重，請求從輕量刑等語。
三、按刑之量定，為求個案裁判之妥當性，法律賦予法院裁量之
    權，量刑輕重，屬為裁判之事實審法院得依職權自由裁量之
    事項，苟其量刑已以行為人之責任為基礎，並斟酌刑法第57
    條各款所列情狀，在法定刑度內，酌量科刑，如無偏執一端
    ，致明顯失出失入情形，上級審法院即不得單就量刑部分遽
    指為不當或違法。又量刑之輕重，係屬事實審法院得依職權
    自由裁量之事項，苟於量刑時，已依行為人之責任為基礎，
    並斟酌刑法第57條各款所列情狀，而未逾越法定範圍，又未
    濫用其職權，即不得遽指為違法（最高法院72年台上字第66
    96號判決要旨參照）。本件原審就被告量刑之責任基礎，已
    於原判決理由中詳為說明審酌被告係涉犯具有殺傷力之子彈
    及槍砲主要組成零件，並審酌本件犯罪之情節、被告家庭經
    濟狀況等一切情狀而為量刑，依整體觀察，本院認原審量刑
    尚屬妥適。另按犯本條例之罪，於偵查或審判中自白，並供
    述全部槍砲、彈藥、刀械之來源及去向，因而查獲或因而防
    止重大危害治安事件之發生者，減輕或免除其刑。槍砲彈藥
    刀械管制條例第18條第4項前段載有明文。查本件被告於警
    詢時，係供稱槍枝為楊信傑寄放，並未提及施浚琮，亦無年
    籍資料可供查明是否確實為槍枝來源等情，有桃園市政府警
    察局中壢分局110年12月23日中警分刑字第1100085910號函
    在卷可參（見本院卷第61頁），是本案並未因被告之供述查
    獲槍枝來源，自難依本條減輕其刑。復查本罪之最輕本刑為
    6月以上，最重本刑為5年以下，且可併科罰金3百萬元以下
    ，原審僅判處有期徒刑8月，接近最低度刑；又併科罰金4萬
    元，亦屬從輕，被告指摘原判決量刑過重，請求撤銷原判，
    並無理由，應予駁回。
參、被告經合法傳喚，有本院送達證書一份在卷可憑（本院卷第
    83頁），其無正當理由不到庭，爰不待其陳述，逕為一造辯
    論判決。　　
據上論斷，應依刑事訴訟法第368條、第371條，判決如主文。　
本案經檢察官劉倍提起公訴，檢察官朱婉綺到庭執行職務。
中　　華　　民　　國　　111 　年　　1 　　月　　26　　日
                  刑事第八庭  審判長  法　官 陳世宗
                                      法　官 林呈樵
                                      法　官 呂寧莉
以上正本證明與原本無異。
如不服本判決，應於收受送達後20日內向本院提出上訴書狀，其
未敘述上訴之理由者並得於提起上訴後20日內向本院補提理由書
（均須按他造當事人之人數附繕本）「切勿逕送上級法院」。
                                      書記官 賴資旻
中　　華　　民　　國　　111 　年　　1 　　月　　26　　日

附件：原審認定犯罪事實
  「高錫民明知土造金屬槍管、具有殺傷力之子彈，均係槍砲彈
  藥刀械管制條例列管之違禁物，非經主管機關許可，不得持有
  ，竟基於持有槍砲主要組成零件及具有殺傷力子彈之犯意，於
  96年間某日，在桃園市中壢區之中壢火車站後站某處，自真實
  姓名年籍不詳自稱「施浚琮」之友人處無償取得如附表一編號
  一所示之土造金屬槍管1 支、附表一編號二所示之非制式子彈
  5 顆，而均自斯時起非法持有之（起訴書犯罪事實欄三所載關
  於高錫民部分之犯罪事實，應屬誤載，業經檢察官當庭及以補
  充理由書更正之）。嗣於108年7月16日晚上委請楊信傑保管（
  楊信傑違反槍砲案件部分業經原審判決後確定），楊信傑則將
  土造金屬槍管1 支、非制式子彈5 顆，藏於家樂福中原分公司
  之置物櫃內，後於同年月17日為家樂福安全管理人員發覺，而
  報警查扣。」